臺灣桃園地方法院交通事件裁定　　　　　　　　　　　九十一年度交聲字第三號
　　受處分人　甲○○
　　即異議人
右列受處分人因違反道路交通管理處罰條例案件，對於交通部公路局新竹區監理所桃
園監理站桃監裁五字第裁五二─Ｄ九Ａ二五九二九八號裁決聲明異議，本院裁定如左
：
    主  文
異議駁回。
    理  由
一、聲明異議意旨略以：如附件聲明異議書所載。
二、按汽車駕駛人駕駛汽車不服從交通勤務警察或依法執行交通指揮、稽查任務人員
    之指揮或稽查者，處新台幣（下同）九百元以上一千八百元以下罰鍰；又駕駛人
    拒絕接受酒精濃度、藥物之檢定者，處六萬元罰鍰，並吊銷其駕照，道路交通管
    理處罰條例第六十條第二項第一款、第三十五條第三項定有明文。經查：
（一）異議人甲○○於九十年十月二十七日凌晨零時五十分駕駛ＭＫ─四二六三號自
      小客車行經桃園縣平鎮市○○○○○路口時，將上開車輛停於位於該處之便利
      商店門前之紅磚人行道上，適有在該路口執行取締酒醉駕車勤務之員警余政宏
因懷疑異議人迴避酒精濃度檢測而趕赴前來，要求異議人出示證件接受稽查，
      詎異議人無正當理由，竟率予拒絕，員警余政宏因而逕行舉發異議人不服從交
      通勤務警察稽查之違規行為一節，業據證人即上開員警余政宏到庭證述綦詳（
      參見本院九十一年二月七日訊問筆錄），並有桃園縣警察局舉發違反道路交通
      管理處罰條例事件通知單一紙附卷可稽，而異議人到庭後，就此亦不否認，並
      以言詞表明撤回此部分之異議，有上開訊問筆錄在卷可憑，是此部分之事實，
      首堪認定。
（二）再者，員警余政宏於要求異議人出示證件遭拒後，因聞及異議人身上帶有酒味
      ，乃進而要求接受酒精濃度檢定，惟異議人仍不配合，始逕行舉發等情，亦據
      證人余政宏到庭證述：「當晚我們是在做取締酒後駕車擴大臨檢勤務。異議人
      從民族路要轉彎進入環西路，‧‧‧，異議人看到我們就把車停在紅磚人行道
      上，我看到我就追過去，他進去便利商店，我追進去要求他出示證件，他不理
      我，我靠近他聞他身上有無酒味，我有聞到酒味所以又要求他出示證件並配合
      酒測，我當時有告知他相關規定，他不理我，我們跑去拆他大牌，當時他在旁
      邊看」等語明確（參見上開訊問筆錄），並有上開舉發違反道路交通管理處罰
      條例事件通知單一紙在卷可按。訊據異議人矢口否認有上開違規之事實，辯稱
      ：其當時係於便利商店前為警臨檢盤查，並非正在駕駛車輛，且員警並未攜帶
      任何酒測儀器，亦未要求其接受酒測云云。惟查：證人即警員余政宏係依據法
      令從事公務之人員，其與異議人並不相識亦無仇隙，且交通警員掣單舉發違反
      道路交通管理處罰條例所列之違規事實，本質上為行政處分，係公務員基於職
      務上權力，依法就特定之具體事件所為具公法上效果之單方行政行為，基於公
      務員為公法上行為具有公信力之原則，該行政處分當可被推定為真正。本此公
      信原則，立法者乃賦予行政機關制定違反道路交通事件統一裁罰標準及處理細
      則，使執勤警員得當機處分（如該細則第二十三條）以達其維護交通秩序、安
      全之行政目的。反之，若謂公務員一切行政行為均需預留證據以證其實，則國
      家行政勢必窒礙難行。本件既查無任何證據足資證明員警余政宏有捏造事實違
      法取締之情事，則執勤警員本其維護交通秩序、安全之職責所為之舉發，自應
      受到合法、正確之推定。況且，上開情節，除據員警余政宏證述在卷外，尚有
      桃園縣警察局平鎮分局九十年十月二十六日執行全國擴大取締酒醉駕駛工作勤
      務計畫表、平鎮市○○路與民族路口取締酒醉駕車警力部署圖、該分局之員警
      工作記錄簿（以上均為影本）各一份在卷可考，足見證人前揭所言，洵屬實而
      有據。參以，異議人於員警要求其出示證件時，即不予配合，已如前述，難認
      異議人於拒絕出示證件之情形下，能配合員警接受酒測之要求，被告上開所辯
      ，洵無足採。至被告辯稱當時並未開車，並非汽車駕駛人云云，然查，異議人
      係開車行經該地而將車輛開上紅磚人行道後，下車欲進入便利商店時，員警旋
      即將其攔下並要求出示證件一情，業據異議人供承在卷，自屬汽車駕駛人而駕
      駛車輛無訛，若依異議人所謂下車後即非汽車駕駛人，而不得以前開條文相繩
      ，則汽車駕駛人一旦違規即可立即下車而逃避罰則，如是解釋，所有交通相關
      法規豈非全歸具文，異議人所辯不足為採。另異議人所稱如員警認其有酒醉之
      情形，即應當場禁止其駕駛並施以即時強制之管束，而非逕予離去，又員警拆
      卸大牌之行為於法無據云云，惟異議人上開所稱員警未依法行政之情，經核與
      異議人本件交通違規事件之成立與否並不相涉，本院自無從審酌，附此敘明。
    從而，原裁決機關援引前揭法條，以異議人「不服從交通勤務警察稽查」及「拒
    絕接受酒精濃度測試之檢定」為由，分別依道路交通管理處罰條例第六十條第二
    項第一款、第三十五條第三項規定，裁處異議人罰鍰九百元、及罰鍰六萬元並吊
    銷駕駛執照之處分，並依同條例第六十三條第一項規定，記違規點數一點，核無
    不符，異議人仍執陳詞，指摘原處分不當，非有理由，應予駁回。
三、據上論斷，應依道路交通管理處罰條例第八十七條第二項，道路交通案件處理辦
    法第十九條，裁定如主文。
中      華      民      國    九十一    年      四      月      十      日
                                臺灣桃園地方法院交通法庭
                                    法  官   范明達
右正本證明與原本無異。
如不服本裁定，應於裁定送達後五日內向本院提出抗告狀。
                                    書記官   孫立文
中        華        民        國   九十一   年   四   月    十七    日
